【裁判字號】    97,易緝,164
【裁判日期】    970509
【裁判案由】    竊盜
【裁判全文】
臺灣臺中地方法院刑事判決             97年度易緝字第164號
公  訴  人  臺灣臺中地方法院檢察署檢察官
被      告  乙○○
上列被告因竊盜案件，經檢察官聲請簡易判決處刑（九十六年度
速偵字第三九三四號），本院沙鹿簡易庭認為不宜逕以簡易判決
處刑，移由本院刑事庭審理，經裁定進行簡式審判程序，判決如
下：
    主    文
乙○○共同竊盜，累犯，處有期徒刑肆月，如易科罰金，以新臺
幣壹仟元折算壹日。又共同竊盜未遂，累犯，處有期徒刑月，
如易科罰金，以新臺幣壹仟元折算壹日。應執行有期徒刑陸月，
如易科罰金，以新臺幣壹仟元折算壹日。
    犯罪事實
一、乙○○前因竊盜案件，經臺灣嘉義地方法院以九十五年度易
    字第九七號判決判處有期徒刑十月確定，於民國九十六年五
    月二十六日在監服刑期滿執行完畢。詎仍不知悔改，其與詹
    玉珠（另經本院判處拘役四十日確定）共同基於竊取他人財
    物之犯意聯絡，意圖為自己不法之所有，由乙○○負責選定
    路邊車門未上鎖之車輛，並徒手開啟車門入內行竊，詹玉珠
    則在旁負責把風，先於九十六年八月十四日晚間十時十分許
    ，在臺中縣龍井鄉○○○路二四二巷二十七號前，竊取甲○○所有而放置於車號ＯＤ－七七六一號自小客車內之面額五
    十萬元阿根廷紙鈔一張、面額五百元之巴西紙鈔一張、新臺
    幣硬幣一百五十五元等財物，得手後旋即離去。渠等二人再
    以相同方式，於同日晚間十時二十八分許，在臺中縣龍井鄉
    ○○○路二五六巷十五號前，由乙○○進入丙○○所有之車
    號六一八０－ＫＺ號自小貨車內搜尋財物，但因車內並無渠
    等二人所欲竊取之物品而未能得逞。嗣經路旁民眾石陳紡發
    覺乙○○、詹玉珠二人在前揭自小貨車旁狀似行竊形跡可疑
    ，乃報警處理，經警於同日晚間十時三十分許，在臺中縣龍
    井鄉○○○路二五五巷口查獲乙○○及詹玉珠，並自詹玉珠
    身上起出渠等二人所竊得之面額五十萬元阿根廷紙鈔一張、
    面額五百元之巴西紙鈔一張、新臺幣硬幣一百五十五元（均
    已發還甲○○領回），始悉上情。
二、案經臺中縣警察局烏日分局報告臺灣臺中地方法院檢察署檢
    察官偵查後，聲請簡易判決處刑，由本院改依簡式審判程序
    審理。
    理    由
一、本件被告乙○○於準備程序中，先就上開犯罪事實為有罪之
    陳述，且所犯係死刑、無期徒刑、最輕本刑為三年以上有期
    徒刑以外之罪，經本院告知簡式審判程序之旨，並聽取檢察
    官及被告之意見後，依刑事訴訟法第二百七十三條之一第一
    項之規定，裁定進行簡式審判程序，先此敘明。
二、上開犯罪事實，業據被告乙○○於警詢及偵審中坦承不諱，
    核與共犯詹玉珠在警詢及偵訊時證述之行竊過程相符，並經
    證人即被害人甲○○、丙○○、證人石陳紡在警詢中證述明
    確，復有贓物認領保管單一份、照片五張、刑案現場測繪圖
    一份在卷可稽，足徵被告前揭自白應屬實情。本案事證已臻
    明確，被告犯行至堪認定。
三、核被告乙○○竊取被害人甲○○之財物得手，所為係犯刑法
    第三百二十條第一項之普通竊盜既遂罪；其又著手竊取被害
    人丙○○之財物，但因搜尋未得致無從遂行，所為係犯刑法
    第三百二十條第三項、第一項之普通竊盜未遂罪。被告就上
    開二次竊盜犯罪之實行，與詹玉珠具有犯意聯絡及行為分擔
    ，均為共同正犯。至其所犯上開二罪間，犯意各別，行為互
    殊，應予分論併罰。查被告前因竊盜案件，經臺灣嘉義地方
    法院以九十五年度易字第九七號判決判處有期徒刑十月確定
    ，於九十六年五月二十六日在監服刑期滿執行完畢，有臺灣
    高等法院被告前案紀錄表及刑案資料查註紀錄表在卷可按，
    其受有期徒刑之執行完畢，五年內故意再犯本件法定本刑有
    期徒刑以上之罪，均為累犯，皆應依法加重其刑。又被告已
    著手竊取被害人丙○○之財物，但因搜尋未得致無從遂行竊
    盜犯罪，屬障礙未遂犯，就此部分應依刑法第二十五條第二
    項之規定，就普通竊盜罪既遂犯之刑予以減輕，並先加而後
    減。爰審酌被告年紀尚輕，竟不知憑恃己力掙取金錢以供生
    活之需，而恣意竊取他人財物，價值觀念非無偏差；且被告
    前因竊盜案件入監服刑執行完畢，猶未能記取教訓而重蹈覆
    轍，益見其主觀惡性重大；再參以被告犯罪動機、目的、手
    段、於本院審理期間屢經傳喚拘提未到，直至本院發布通緝
    始為警緝獲到案、於偵審期間坦承犯行之態度、具有國中畢
    業學歷之智識程度等一切情狀，分別量處如主文所示之刑，
    併均諭知易科罰金之折算標準，復定其應執行之刑，以示懲
    儆。
據上論斷，應依刑事訴訟法第四百五十二條、第二百七十三條之
一第一項、第二百九十九條第一項前段，刑法第二十八條、第三
百二十條第一項、第三項、第二十五條第二項、第四十七條第一
項、第四十一條第一項前段、第五十一條第五款，刑法施行法第
一條之一第一項、第二項前段，判決如主文。
本案經檢察官丁○○到庭執行職務。
中    華    民    國    97    年    5     月    9     日
                  刑事第七庭    法  官  高文崇
上正本證明與原本無異。
如不服本判決，應於收送達後10日內向本院提出上訴書狀（應敘
述具體理由並附繕本）。
上訴書狀如未敘述理由，應於上訴期間屆滿後20日內補提理由書
於本院。
                                書記官  林淑慧
中    華    民    國    97    年    5     月    9     日
附錄本案論罪科刑法條：
刑法第三百二十條：
意圖為自己或第三人不法之所有，而竊取他人之動產者，為竊盜
罪，處五年以下有期徒刑、拘役或五百元以下罰金。
意圖為自己或第三人不法之利益，而竊佔他人之不動產者，依前
項之規定
處斷。
前二項之未遂犯罰之。


司法院資訊處製作；財團法人民間司法改革基金會備份。
